臺灣基隆地方法院小額民事判決　　　 94年度基小字第674號
原　　　告　綠洲園藝企業社即蕭孟聰
訴訟代理人　丙○○
被　　　告　泛美環保科技企業有限公司
法定代理人　甲○○
訴訟代理人　乙○○
上列當事人間請求損害賠償事件，本院於94年1月18日言詞辯論
終結，判決如下：
    主  文
被告應給付原告新台幣壹萬捌仟陸佰陸拾元，及自民國九十四年
四月二十九日起至清償日止，按週年利率百分之五計算之利息。
訴訟費用新台幣壹仟元由被告負擔。
本判決得假執行。
    事實及理由要領
一、原告起訴主張渠向基隆市政府承攬「信二路交通旅遊局旁花
    圃整理工程」（下稱系爭工程），於雇工整理後之花圃中栽
    植各項綠化及美化之花木工作完成，於民國94年3月24日經
    基隆市政府派員驗收通過。原告欲向基隆市政府請款時，竟
    發覺被告承攬相鄰「立體停車場牆面清洗工程」時，其所屬
    工作人員未理會原告事前提醒，又未做好防範措施，以致花
    圃內栽植之花木，不堪污水與清洗液之噴淋及工作人員之踩
    踏而全部毀損，使原告不能向基隆市政府請領工程款，因而
    受有工程款新台幣（下同）18660元之損害。為此依法起訴
    請求等語。被告則以其承攬前述立體停車場外牆清洗工程至
    94年3月26日完工。在清洗作業即將完工前，發現停車場外
    圍1樓花圃種植花苗，遂通知停車場劉先生及基隆市政府人
    員勘驗現場，並說明如繼續實施清洗工程，將會造成百分之
    九十花木死亡。嗣經基隆市政府及劉先生協議，同意繼續清
    洗外牆，僅須以帆布掩蓋花木即可，被告公司人員方依其保
    證繼續施作。被告事前業已對業主善盡告知義務，並依指示
    處理，原告所受損害，並非被告之責任等語，資為抗辯。
二、原告主張之事實，業據其提出發票一紙、存證信函二份及照
    片一張等為證，而被告亦承認各該證據之真正及原告所種植
    花木受有損害之事實。雖被告抗辯稱曾獲得立體停車場及基
    隆市政府人員同意，並以帆布掩蓋花木而施工云云。然被告
    未能舉證證明確實獲得系爭工程定作人基隆市政府之同意，
    且被告縱使於清洗外牆之前，曾以帆布掩蓋花木，惟清洗牆
    面之污水內，不免含有會破壞土壤及花木之化學強酸或鹼性
    物質，足以導致原告所種植花木之死亡，不能認為被告已盡
    注意義務，被告之抗辯自難予以採信。
三、按因故意或過失，不法侵害他人之權利者，負損害賠償責任
    ；又應回復原狀者，如經債權人定相當期限催告後，逾期不
    為回復時，債權人得請求以金錢賠償其損害；又不能回復原
    狀或回復原狀顯有重大困難者，應以金錢賠償其損害，民法
    第184條第1項前段、第214條、第215條分別定有明文。本件
    被告前述行為，使原告受有因種植花木之死亡而不能請領工
    程款之損害，且因土壤受有污染而不能繼續種植花木或種植
    花木有重大困難。從而，原告依據前開法條規定，請求被告
    給付18660元及自支付命令送達翌日（94年4月29日）起至清
    償日止，按週年利率百分之五計算之利息，為有理由，應予
    准許。
四、訴訟費用1000元由被告負擔。
五、本件小額訴訟程序所為被告敗訴之判決，應由本院依民事訴
    訟法第436條之20規定，以職權宣告假執行。
中　　華　　民　　國　　94　　年　　8 　　月　　11　　日
              　　基隆簡易庭法　官　陳培仁
以上正本係照原本作成。
對於本件判決如有不服，應於收受送達後20日內向本院提出上
訴書狀，上訴於本院合議庭，並按他造當事人之人數附具繕本。
當事人之上訴，非以判決違背法令為理由不得為之，上訴狀應記
載上訴理由，表明下列各款事項：
(一)原判決所違背之法令及其具體內容。
(二)依訴訟資料可認為原判決有違背法令之具體事實。
中　　華　　民　　國　　94　　年　　8 　　月　　11　　日
                            書記官  賴敏慧
